臺灣彰化地方法院刑事判決　　　　　　　100年度訴字第963號
公　訴　人　臺灣彰化地方法院檢察署檢察官
被　　　告　林冠廷
上列被告因違反毒品危害防制條例案件，經檢察官提起公訴（10
0年度毒偵字第988、1014號）及移送併辦（100年度毒偵字第112
7、1244號），本院依簡式審判程序判決如下
    主  文
林冠廷施用第一級毒品，累犯，處有期徒刑柒月。又施用第一級
毒品，累犯，處有期徒刑柒月。應執行有期徒刑拾月。
    犯罪事實
一、林冠廷前於民國97年間，因施用毒品案件，經本院以97年度
    毒聲字第250 號裁定移送觀察勒戒處所施以觀察、勒戒後，
    認有繼續施用毒品之傾向，復經本院以97年度毒聲字第541
    號裁定令入戒治處所施以強制戒治，於98年8 月21日強制戒
    治執行完畢釋放，並經臺灣彰化地方法院檢察署檢察官以98
    年度戒毒偵字第321 號為不起訴處分確定。其另因搶奪案件
    ，經本院以85年度訴字第309 號判處有期徒刑7 月確定（第
    1 案）；又因違反肅清煙毒條例等案件，經臺灣高等法院臺
    中分院以85年度上訴字第1629號各判處有期徒刑3 年4 月、
    8 月、5 年2 月，定應執行有期徒刑8 年10月確定（第2 案
    ）。上開第1 、2 案再經臺灣高等法院臺中分院以86年度聲
    字第747 號裁定應執行有期徒刑9 年5 月確定，送監執行後
    ，於89年10月27日因縮短刑期假釋付保護管束出監，復經撤
    銷前揭假釋，應執行殘刑4 年8 月19日而再度入獄，至96年
    3 月2 日因縮短刑期期滿執行完畢。近又因施用第一級毒品
    等案件，經本院以99年度訴字第1482號各判處有期徒刑7 月
    、8 月，應執行有期徒刑1 年2 月確定（現執行中）。
二、詎林冠廷仍不思悔改，又基於施用第一級毒品海洛因之犯意
    ，先於100年3月21日下午3時許，在其位於彰化縣花壇鄉○
    ○村○○街160號住處內，以將海洛因摻水稀釋後置入針筒
    再注射至體內之方式，施用第一級毒品海洛因1次。後又於
    同年4月3日上午10時許，在同上開處所，以將海洛因摻水稀
    釋後置入針筒再注射至體內之方式，施用第一級毒品海洛因
    1次。嗣先於(一)同年3月22日下午4時許，林冠廷因另案前往
    檢察署開庭，經其同意於庭後採取尿液檢體送驗，及同年3
    月23日，因案接受警方調查，經徵得其同意後採取尿液檢體
    送驗後，均呈現嗎啡陽性反應；又於(二)同年4月3日，因係毒
    品列管人口，林冠廷至警局接受定期調驗，經警採其尿液檢
    體送驗，及同年4月6日，因另涉竊盜案件經警查獲，並徵得
    其同意後採取尿液檢體送驗，結果均呈現嗎啡陽性反應，始
    查悉上情。
三、案經彰化縣警察局彰化分局及員林分局報請臺灣彰化地方法
    院檢察署檢察官偵查起訴及移送併辦。
    理  由
一、本件被告林冠廷所犯係死刑、無期徒刑、最輕本刑為3年以
    上有期徒刑以外之罪，其於準備程序就前揭被訴事實為有罪
    之陳述，經受命法官告知簡式審判程序之旨，並聽取其與公
    訴人之意見後，本院認無不得或不宜改依簡式審判程序進行
    之處，爰依刑事訴訟法第273條之1第1項、第284條之1，裁
    定本案由受命法官獨任進行簡式審判程序，合先敘明。
二、上開犯罪事實，有下列證據可資證明：
    (一)100 年度保字第826 號扣押物品清單（其上記載被告在臺
      灣彰化地方法院檢察署當庭採尿之檢體編號，附於100 年
      度毒偵字第124 4 號卷第3 頁背面）。
    (二)中山醫學大學附設醫院檢驗科藥物檢測中心尿液檢驗複驗
      報告（100年度毒偵字第1244號卷第4頁背面）。
    (三)應受尿液採驗人尿液檢體採集送驗紀錄表（彰警分偵字第
      1000014535號卷第5頁）。
    (四)詮昕科技股份有限公司100年4月1日報告編號00000000號
      濫用藥物尿液檢驗報告（彰警分偵字第1000014535號卷第
      4頁）。
    (五)去氧核醣核酸條例以外案件接受尿液採樣同意書（彰警分
      偵字第1000014535號卷第6頁）。
    (六)彰化縣警察局員林分局委託檢驗尿液代號與真實姓名對照
      認證單、列管毒品人口尿液檢體採集送驗紀錄表（員警分
      偵字第1000011927號卷第3至4頁）
    (七)詮昕科技股份有限公司100年4月18日報告編號00000000號
      濫用藥物尿液檢驗報告（員警分偵字第1000011927號卷第
      5頁）。
    (八)彰化縣警察局彰化分局委託檢驗尿液代號與真實姓名對照
      認證單（彰警分偵字第1000015047號卷第17頁）。
    (九)詮昕科技股份有限公司100年4月18日報告編號00000000號
      濫用藥物尿液檢驗報告（彰警分偵字第1000015047號卷第
      16頁）。
    (十)去氧核醣核酸條例以外案件接受尿液採樣同意書（彰警分
      偵字第1000015047號卷第15頁）。
    (十一)臺灣高等法院被告前案紀錄表，及偵卷所附刑案資料查註
      紀錄表。
    (十二)被告於警詢、偵訊及本院審理時之自白。
三、論罪科刑：
    (一)核被告所為，均係犯毒品危害防制條例第10條第1 項之施
      用第一級毒品罪。被告於施用前持有第一級毒品之低度行
      為，應為施用之高度行為所吸收，不另論罪。被告所犯前
      揭2 罪，犯意各別，行為互殊，應分論併罰。
    (二)犯罪事實欄第一段所載被告之前案紀錄，有臺灣高等法院
      被告前案紀錄表，及偵卷所附刑案資料查註紀錄表在卷可
      參。其於上開案件有期徒刑之刑執行完畢後5 年以內故意
      再犯本件有期徒刑刑以上之2 罪，均為累犯，應各依刑法
      第47條第1 項之規定，加重其刑。再按犯第4 條至第8 條
      、第10條或第11條之罪，供出毒品來源，因而查獲其他正
      犯或共犯者，減輕或免除其刑，毒品危害防制條例第17條
      第1 項定有明文，被告於偵查中提供其毒品來源之姓名、
      聯絡電話、出沒地點等線索後，警方因而據此查獲該人涉
      嫌販賣毒品，此有彰化縣警察局彰化分局三家派出所員警
      職務報告、偵訊（調查）筆錄，及彰化縣警察局100 年11
      月9日 彰警分偵字第1000043282號回函檢送彰化縣100 年
      度7 月7 日彰警分偵字第1000024022號刑事案件報告書、
      本院100 年度訴字第1101號刑事判決等件在卷可佐（參見
      本院卷第46至49頁、第60至71頁），符合毒品危害防制條
      例第17條第1 項減刑之要件，應適用該規定減輕其刑。被
      告有上開加重、減輕事由，應依刑法第71條規定，先加重
      後遞減之。
    (三)爰審酌被告前有施用毒品之前科，復曾執行觀察勒戒、強
      制戒治之處分，猶未能戒除毒癮，而再為本件施用毒品之
      犯行，尚乏禁絕毒害之決心，及其近因另案所犯施用毒品
      罪遭判刑而尚在執行，且其於本院審理時尚能坦認犯行，
      ，更配合供出毒品上游，頗有悔悟之心，然被告近因多件
      竊盜案件經起訴、判刑（台灣高等法院被告全國前案紀錄
      表參照），顯示被告施用毒品之犯行已衍生出其他犯罪行
      為，暨審酌被告之智識程度、素行紀錄等一切情狀，量處
      如主文所示之刑，以資儆懲。
    (四)本件檢察官起訴及移送併辦部分為同一事實，本院自得一
      併審理，附此敘明。
四、如不服本判決應於收受判決後10日內向本院提出上訴書狀，
    並應敘述具體理由。其未敘述上訴理由者，應於上訴期間屆
    滿後20日內向本院補提理由書（須附繕本），切勿逕送上級
    法院。
據上論斷，應依刑事訴訟法第273條之1第1項、第299條第1項前
段、第310條之2、第454條第1項，毒品危害防制條例第10條第1
項、第17條第1 項，刑法第11條前段、第47條第1 項、第51條第
5款，判決如主文。
本案經檢察官賴志盛到庭執行職務。
中    華    民    國   100    年    12    月    14    日
                  刑事第七庭          法  官  黃玉齡
以上正本證明與原本無異。
如不服本判決，應於收受判決後10日內向本院提出上訴書狀，並
應敘述具體理由；其未敘述上訴理由者，應於上訴期間屆滿後20
日內向本院補提理由書（均須按他造當事人之人數附繕本「切勿
逕送上級法院」）。
中    華    民    國   100    年    12    月    14    日
                                      書記官  黃鏽金
附錄論罪科刑法條：
毒品危害防制條例第10條
(1)施用第一級毒品者，處6月以上5年以下有期徒刑。
(2)施用第二級毒品者，處3年以下有期徒刑。